【裁判字號】    98,簡上,1107
【裁判日期】    990203
【裁判案由】    詐欺
【裁判全文】
臺灣板橋地方法院刑事判決            98年度簡上字第1107號
上  訴  人  臺灣板橋地方法院檢察署檢察官
被      告  甲○○
上列上訴人因被告詐欺案件，不服本院98年度簡字第5954號中華
民國98年7 月31日第一審判決（聲請簡易判決處刑案號：98年度
偵字第12041 號），提起上訴，及移送併案審理（臺灣板橋地方
法院檢察署98年度偵字第22096 號、臺灣臺南地方法院檢察署98
年度偵字第12935 號、臺灣臺北地方法院檢察署98年度偵字第19
18 4號、臺灣臺中地方法院檢察署98年度偵字第21882 號），本
院管轄之第二審合議庭判決如下：
    主  文
原判決撤銷。
甲○○幫助意圖為自己不法之所有，以詐術使人將本人之物交付
，處有期徒刑陸月，如易科罰金，以新臺幣壹仟元折算壹日。緩
刑參年，並應於緩刑期內，向附表所示之被害人支付附表所示之
各該金額。
    事  實
一、甲○○依其智識程度及一般社會生活之通常經驗，可預見將
    其名義所開立之銀行帳戶提款卡、密碼等帳戶資料交予他人
    ，可能供作其他非法之用途，仍不違背其本意，竟基於幫助
    詐欺取財之不確定故意，於民國98年3 月26日經由自由時報
    分類廣告得知有人欲應徵司機之訊息，即撥打其上所留電話
    與該真實姓名年籍資料不詳、綽號「馬哥」之成年男子所屬
    之詐欺集團聯絡，「馬哥」並要求其提供1 個銀行帳戶供對
    帳用，其遂於同年月27日下午3 時許，在臺北縣板橋火車站
    西大門附近，將其所開立之第一商業銀行雙和分行（下稱第
    一銀行）帳號00000000000 號帳戶之提款卡及密碼等物交付
    予「馬哥」，供「馬哥」及其所屬之詐騙集團使用，以便被
    害人匯款及詐欺集團成員取款之用。嗣該詐騙集團成員於取
    得上揭甲○○帳戶之提款卡及密碼後，即基於意圖為自己不
    法所有之犯意，於附表編號1 至6 所示之時間，以附表編號
    1 至6 所示之詐騙方式向戊○○、丙○○、己○○、辛○○
    、乙○○、庚○○施以詐術，致戊○○等人因而陷於錯誤，
    依照該詐騙集團成員之指示至ATM 轉帳匯款至前揭甲○○帳
    戶內，均旋即遭該詐騙集團成員提領一空（總計詐得134,36
    0 元，詳細詐騙之時間、詐騙內容、匯款情形及金額均詳如
    附表編號1 至6 所示）；迨戊○○等人察覺有異而報警處理
    ，始經警循線查知上情。
二、案經臺北縣警察局中和第一分局移送臺灣板橋地方法院檢察
    署檢察官偵查後聲請簡易判決處刑，及臺南縣警察局善化分
    局報告臺灣臺南地方法院檢察署檢察官呈請臺灣高等法院檢
    察署檢察長令轉臺灣板橋地方法院檢察署檢察官、臺南市警
    察局第四分局報告臺灣臺南地方法院檢察署檢察官、臺北縣
    政府警察局新店分局報告臺灣臺北地方法院檢察署檢察官、
    臺中縣警察局烏日分局報告臺灣臺中地方法院檢察署檢察官
    偵查後移送併案審理。
    理  由
壹、有關證據能力部分：刑事訴訟法第159 條第1 項雖規定，被
    告以外之人於審判外之言詞或書面陳述，除法律有規定外，
    不得作為證據。惟同法第159 條之5 明定：「被告以外之人
    於審判外之陳述，雖不符前4 條之規定，而經當事人於審判
    程序同意作為證據，法院審酌該言詞陳述或書面陳述作成時
    之情況，認為適當者，亦得為證據。」、「當事人、代理人
    或辯護人於法院調查證據時，知有第159 條第1 項不得為證
    據之情形，而未於言詞辯論終結前聲明異議者，視為有前項
    之同意。」，其立法理由在於傳聞證據未經當事人之反對詰
    問予以核實，乃排斥其證據能力。惟當事人如放棄對原供述
    人之反對詰問權，於審判程序表示同意該等傳聞證據可作為
    證據，此時，法院除認該傳聞證據欠缺適當性外，自可承認
    其證據能力。又當事人、代理人或辯護人於調查證據時，知
    有刑事訴訟法第159 條第1 項不得為證據之情形，卻表示「
    對於證據調查無異議」、「沒有意見」等意思，而未於言詞
    辯論終結前聲明異議者，應視為已有將該等傳聞證據採為證
    據之同意，最高法院93年度台上字第3533號、94年度台上字
    第2976號判決亦採同一見解。經查：本案被告甲○○及檢察
    官於本院審判期日，對於下列經本院調查之證據方法，均表
    示對證據能力不爭執，復於審判期日就本院一一提示之前揭
    證據方法於言詞辯論終結前，均亦未就所調查之證據主張有
    刑事訴訟法第159 條第1 項不得為證據之情形，是參照上開
    說明要旨，本案經調查之證據，均有證據能力，合先敘明。
貳、實體方面：
一、上開事實，業據被告甲○○於本院訊問時坦承不諱，核與被
    害人戊○○、丙○○、己○○、辛○○、乙○○、庚○○於
    警詢時指訴之情節大致相符，並有附表編號1 之6 所示備註
    欄之書證附卷可證，是被告前開自白核與事實相符，堪以採
    信。是以，被告交付前揭其所有之第一銀行帳戶之提款卡、
    密碼予他人，主觀上已預見有幫助他人詐欺取財之可能性，
    且客觀上確有提供上揭帳戶之提款卡及密碼資料之行為，則
    其確有幫助詐欺取財之不確定故意之事實，足堪認定屬實。
    故本件事證明確，被告犯行洵堪認定，應予依法論科。
二、按幫助犯之成立，主觀上行為人須有幫助故意，客觀上須有
    幫助行為，意即需對於犯罪與正犯有共同之認識，而以幫助
    之意思，對於正犯資以助力，而未參與實施犯罪之行為者而
    言（最高法院75年度臺上字第1509號、88年度臺上字第1270
    號判決意旨同此見解）。本件被告將其所有之前揭銀行帳戶
    存摺、提款卡及密碼交予不詳人士所屬犯罪集團用以詐騙被
    害人戊○○、丙○○、己○○、辛○○、乙○○、庚○○匯
    入金錢，顯係基於幫助該犯罪集團犯詐欺取得財之犯意，且
    所為提供帳戶之行為非屬前開詐欺取財犯行之構成要件行為
    ，足見被告係以幫助他人犯罪之意思，而參與犯罪構成要件
    以外之行為。核被告所為，係犯刑法第30條第1 項前段、第
    339 條第1 項之幫助詐欺取財罪。又被告以一提供前揭帳戶
    之提款卡、密碼之幫助行為，同時幫助詐欺集團成員詐得被
    害人戊○○、丙○○、己○○、辛○○、乙○○、庚○○之
    財物，係一行為而觸犯六個幫助詐欺取財罪，為想像競合犯
    ，應從一重之幫助詐欺取財罪處斷。雖檢察官聲請簡易判決
    處刑意旨未論及被告提供前開帳戶之提款卡及密碼幫助該詐
    欺集團成員詐欺被害人丙○○、己○○、辛○○、乙○○、
    庚○○部分（即附表編號2 至6 ），惟此部分與檢察官原聲
    請簡易判決處刑部分（即附表編號1 ），為想像競合犯之裁
    判上一罪關係，依審判不可分之原則，自為聲請簡易判決處
    刑效力所及，且經臺灣板橋地方法院檢察署98年度偵字第22
    096 號、臺灣臺南地方法院檢察署98年度偵字第12 935號、
    臺灣臺北地方法院檢察署98年度偵字第19184 號、臺灣臺中
    地方法院檢察署98年度偵字第21882 號移送併案審理，本院
    自得併予審理，附此敘明。又被告基於幫助之犯意而為非屬
    詐欺取財犯行之構成要件行為，為幫助犯，爰依刑法第30條
    第2 項之規定，按正犯之刑減輕之。
三、原審以被告罪證明確，予以論罪科刑，固非無見。惟被告除
    交付前揭第一銀行帳戶之提款卡及密碼，供詐欺集團詐騙被
    害人戊○○外，同時供詐欺集團詐騙被害人丙○○、己○○
    、辛○○、乙○○、庚○○，而觸犯幫助詐欺取財罪名，且
    為檢察官聲請簡易判決處刑效力所及，業如前述，原審未及
    審酌，自有未恰，檢察官提起上訴認原審漏未審酌前開附表
    編號2 至6 部分，已如前述，其上訴即屬有據，上訴為有理
    由，原審判決既有上開可議之處，自應由本院管轄之第二審
    合議庭予以撤銷改判。
四、爰審酌被告將提款卡、密碼等物提供予他人使用，助長他人
    犯罪，增加被害人尋求救濟及偵查犯罪機關查緝犯罪之困難
    ，危害被害人財產安全及社會治安，類此行為已嚴重損及社
    會治安，並斟酌其犯罪之動機、目的、手段、被害人所受損
    害，及迄今尚未賠償被害人所受之損失，惟其犯後於本院訊
    問時坦承犯行，並願意積極賠償被害人所受之損害，及檢察
    官具體求處有期徒刑8 月，猶嫌過重，以及其生活狀況、智
    識程度等一切情狀，量處如主文第2 項所示之刑，併予諭知
    易科罰金之折算標準，以資儆懲。末查，被告僅於88年間因
    竊盜案件，經法院判處拘役55日，緩刑3 年，緩刑期間付保
    護管束確定，嗣於92年1 月30日保護管束期滿，緩刑期滿，
    而緩刑之宣告未經撤銷，其刑之宣告失其效力在案，此有臺
    灣高等法院被告全國前案紀錄表1 份在卷可按，是其未曾因
    故意犯罪受有期徒刑以上刑之宣告，且其因思慮不周，致犯
    本罪，惟於犯後坦承犯行，並嘗試謀求與被害人和解，尚知
    悔悟，信其經此追訴審判後，當知警惕而無再犯之虞，本院
    綜合上開各情，認對其宣告之刑以暫不執行為適當，爰依刑
    法第74條第1 項第1 款規定，併予宣告緩刑如主文所示，並
    依同條第2 項第3 款規定，及法院對附條件緩刑之該附加條
    件內容之裁量權限（最高法院72年台上字第3647號判例、臺
    灣高等法院97年度上訴字第5633號判決要旨參照），命被告
    於緩刑期限3 年內，向附表所示之被害人支付附表所示之各
    該金額。
據上論斷，應依刑事訴訟法第455 條之1 第1 項、第3 項、第36
9 條第1 項前段、第364 條、第299 條第1 項前段，刑法第339
條第1 項、第55條、第30條第1 項前段、第2 項、第41條第1 項
前段、第74條第1 項第1 款、第2 項第3 款，刑法施行法第1 條
之1第1項、第2 項前段，判決如主文。
本案經檢察官黃致中到庭執行職務。
中    華    民    國    99    年    2     月    3     日
                  刑事第十四庭  審判長法  官  林淑婷
                                      法  官  陳昭筠
                                      法  官  饒金鳳
以上正本證明與原本無異。
本件不得上訴。
                                      書記官  王春森
中    華    民    國    99    年    2     月    3     日
附錄本案論罪科刑法條全文：
中華民國刑法第339 條：
意圖為自己或第三人不法之所有，以詐術使人將本人或第三人之
物交付者，處5 年以下有期徒刑、拘役或科或併科1,000 元以下
罰金。
以前項方法得財產上不法之利益或使第三人得之者，亦同。
前二項之未遂犯罰之。
附表：
 ┌──┬───┬─────┬────────┬───────┬─────┬──────────┐
 │編號│被害人│時      間│ 詐  騙  內  容 │匯  款  情  形│金      額│備              註  │
 │    │      │          │                │              │（新臺幣）│  （證 據 出 處）   │
 ├──┼───┼─────┼────────┼───────┼─────┼──────────┤
 │ 1  │戊○○│98年3 月28│詐騙集團成員自稱│98年3 月28日晚│99,000元、│1.被害人戊○○於警詢│
 │    │      │日下午5 時│網路拍賣賣家並佯│上6 時21、26分│1,000 元  │  時之指訴（板橋地檢│
 │    │      │02分許，在│稱：其先前給的網│許，由戊○○以│合計：    │  署98偵12041 卷第5 │
 │    │      │其住處上奇│路購物帳號錯誤，│無卡存款之方式│100,000 元│  至6 頁）          │
 │    │      │摩拍賣網站│請戊○○重新匯款│匯至甲○○所開│          │2.高雄市政府警察局三│
 │    │      │購物      │至其所指定帳號云│立之第一銀行帳│          │  民分局十全路派出所│
 │    │      │          │云              │號00000000000 │          │  受理各類案件紀錄表│
 │    │      │          │                │號帳戶        │          │  、受理刑事案件報案│
 │    │      │          │                │              │          │  三聯單、內政部警政│
 │    │      │          │                │              │          │  署反詐騙諮詢專線紀│
 │    │      │          │                │              │          │  錄表、高雄市政府警│
 │    │      │          │                │              │          │  察局三民第一分局十│
 │    │      │          │                │              │          │  全路派出所受理詐騙│
 │    │      │          │                │              │          │  帳戶通報警示、詐騙│
 │    │      │          │                │              │          │  電話斷話簡便格式表│
 │    │      │          │                │              │          │  各1 份、自動櫃員機│
 │    │      │          │                │              │          │  交易明細表2 紙（同│
 │    │      │          │                │              │          │  上卷第8 至9 、11至│
 │    │      │          │                │              │          │  13頁）            │
 │    │      │          │                │              │          │3.被告所有之第一銀行│
 │    │      │          │                │              │          │  雙和分行帳號235-50│
 │    │      │          │                │              │          │  -374198 號帳戶存摺│
 │    │      │          │                │              │          │  影本1 紙、前開帳戶│
 │    │      │          │                │              │          │  被告所有之第一銀行│
 │    │      │          │                │              │          │  雙和分行帳號235-50│
 │    │      │          │                │              │          │  -374198 號帳戶存摺│
 │    │      │          │                │              │          │  影本1 紙、前開帳戶│
 │    │      │          │                │              │          │  之開戶資料暨交易往│
 │    │      │          │                │              │          │  來明細表1 份（同上│
 │    │      │          │                │              │          │  卷第14、24至27頁、│
 │    │      │          │                │              │          │  丁○98偵17287 第25│
 │    │      │          │                │              │          │  至28、33頁、臺北地│
 │    │      │          │                │              │          │  檢署98偵16350 第12│
 │    │      │          │                │              │          │  至25頁、臺中縣警察│
 │    │      │          │                │              │          │  局烏日分局刑案偵查│
 │    │      │          │                │              │          │  卷第12至14頁）    │
 │    │      │          │                │              │          │☆板橋地檢署98年度偵│
 │    │      │          │                │              │          │  字第12041 號聲請簡│
 │    │      │          │                │              │          │  易判決處刑        │
 ├──┼───┼─────┼────────┼───────┼─────┼──────────┤
 │ 2  │丙○○│98年3 月30│詐欺集團成員自稱│98年3 月30日下│6,000 元  │1.被害人丙○○於警詢│
 │    │      │日凌晨0 時│網路拍賣賣家phnn│午2 時許，在臺│          │  時之指訴（臺南地檢│
 │    │      │10分許，上│y2568@yahoo.com.│南市安平區永華│          │  署98偵12935 號卷附│
 │    │      │網購物    │tm並佯稱：丙○○│三街6 號新南郵│          │  之臺南市警察局第四│
 │    │      │          │購得新力T2數位相│局，以臨櫃轉帳│          │  分局刑案偵查卷宗第│
 │    │      │          │機1 台，並請匯款│匯款至甲○○所│          │  4 至5 頁）        │
 │    │      │          │至其所指定之帳號│開立之前開第一│          │2.郵政跨行匯款申請書│
 │    │      │          │云云            │銀行帳戶      │          │  、臺南市警察局第四│
 │    │      │          │                │              │          │  分局育平派出所受理│
 │    │      │          │                │              │          │  詐騙帳、臺南市警察│
 │    │      │          │                │              │          │  局第四分局育平派出│
 │    │      │          │                │              │          │  所受理詐騙帳戶通報│
 │    │      │          │                │              │          │  警示簡便格式表、受│
 │    │      │          │                │              │          │  理刑事案件報案三聯│
 │    │      │          │                │              │          │  單、內政部警政署反│
 │    │      │          │                │              │          │  詐騙案件紀錄表各1 │
 │    │      │          │                │              │          │  紙（同上卷第8 、18│
 │    │      │          │                │              │          │  、22頁）          │
 │    │      │          │                │              │          │3.上開第一銀行帳戶資│
 │    │      │          │                │              │          │  料                │
 │    │      │          │                │              │          │☆臺南地檢署98年度偵│
 │    │      │          │                │              │          │  字第12935號併案   │
 ├──┼───┼─────┼────────┼───────┼─────┼──────────┤
 │ 3  │己○○│98年3 月30│詐欺集團成員自稱│98年3 月30日7 │3,000 元  │1.被害人己○○於警詢│
 │    │      │日，上奇摩│網路拍賣賣家tvbs│時5 分許，在屏│          │  時之指訴（臺南地檢│
 │    │      │拍賣網站購│654@hotmail.com │東縣新園鄉鹽埔│          │  署98偵12935 號卷附│
 │    │      │物        │並佯稱：己○○下│村鹽龍路187 號│          │  之臺南市警察局第四│
 │    │      │          │標購得數位相機1 │臺灣銀行鹽龍分│          │  分局刑案偵查卷宗第│
 │    │      │          │部，迄今尚未收到│行以AT M轉帳匯│          │  6 至7 頁）        │
 │    │      │          │款項云云        │款至前開甲○○│          │2.玉山銀行綜存戶交易│
 │    │      │          │                │第一銀行帳戶  │          │  資料查詢單、屏東縣│
 │    │      │          │                │              │          │  警察局東港分局興龍│
 │    │      │          │                │              │          │  派出所受理詐騙帳戶│
 │    │      │          │                │              │          │  通報警示簡便格式表│
 │    │      │          │                │              │          │  、受理刑事案件報案│
 │    │      │          │                │              │          │  三聯單各1 紙（同上│
 │    │      │          │                │              │          │  卷第9 、19、20頁）│
 │    │      │          │                │              │          │3.前開第一銀行帳戶資│
 │    │      │          │                │              │          │  料                │
 │    │      │          │                │              │          │☆臺南地檢署98年度偵│
 │    │      │          │                │              │          │  字第12935號併案   │
 ├──┼───┼─────┼────────┼───────┼─────┼──────────┤
 │ 4  │辛○○│98年3 月某│詐騙集團成員自稱│98年3 月30日下│11,080 元 │1.被害人辛○○於警詢│
 │    │      │日，在奇摩│網路拍賣賣家「吳│午1 時20分許，│          │  時之指訴（板橋地檢│
 │    │      │拍賣網站購│萬順」且帳號laie│在臺南市善化鎮│          │  署98偵17287 卷第10│
 │    │      │物        │lephant@yahoo.co│中山路366 號第│          │  至11頁）          │
 │    │      │          │m.tw、暱稱leelee│一商業銀行善化│          │2.網路列印資料及msn │
 │    │      │          │、msn 帳號lee724│分行臨櫃辦理轉│          │  對話列印資料、第一│
 │    │      │          │@livmail.tw 並佯│帳之方式匯款至│          │  商業銀行存款存根聯│
 │    │      │          │稱：辛○○拍得No│上開甲○○第一│          │  、臺南縣警察局善化│
 │    │      │          │kia 廠牌N85 型手│銀行帳戶      │          │  分局善化派出所受理│
 │    │      │          │機1 支，請匯款至│              │          │  詐騙帳戶通報警示簡│
 │    │      │          │指定帳戶云云    │              │          │  便格式表、內政部警│
 │    │      │          │                │              │          │  政署反詐騙諮詢專線│
 │    │      │          │                │              │          │  紀錄表、存摺明細、│
 │    │      │          │                │              │          │  臺中縣政府警察局霧│
 │    │      │          │                │              │          │  峰分局吉峰派出所受│
 │    │      │          │                │              │          │  理刑事案件報案三聯│
 │    │      │          │                │              │          │  單、受理各類案件紀│
 │    │      │          │                │              │          │  錄表各1 份（同上卷│
 │    │      │          │                │              │          │  第13至23頁）      │
 │    │      │          │                │              │          │3.前開第一銀行帳戶資│
 │    │      │          │                │              │          │  料                │
 │    │      │          │                │              │          │☆即板橋地檢署98年度│
 │    │      │          │                │              │          │偵字第22096號併案   │
 ├──┼───┼─────┼────────┼───────┼─────┼──────────┤
 │ 5  │乙○○│98年3 月某│詐欺集團成員自稱│98年3 月30日下│8,280元   │1.被害人乙○○於警詢│
 │    │      │日，在上奇│網路拍賣賣家moni│午1 時05許，在│          │  時之指訴（北檢98偵│
 │    │      │摩拍賣網購│ca28kimo並佯稱：│臺北縣深坑鄉北│          │  16350 卷第8 至10頁│
 │    │      │物        │乙○○得以8,280 │深路3 段草地尾│          │  ）                │
 │    │      │          │元購得瘦身產品云│郵局，以ATM 轉│          │2.郵政自動櫃員機交易│
 │    │      │          │云              │帳匯款至上開吳│          │  明細表1 紙、乙○○│
 │    │      │          │                │萬順第一銀行帳│          │  郵局帳戶存摺影本及│
 │    │      │          │                │戶            │          │  網路列印資料1 份（│
 │    │      │          │                │              │          │  同上卷第16、18至21│
 │    │      │          │                │              │          │  頁）              │
 │    │      │          │                │              │          │3.上開第一銀行帳戶資│
 │    │      │          │                │              │          │  料                │
 │    │      │          │                │              │          │☆即臺北地檢署98年度│
 │    │      │          │                │              │          │  偵字第19184號併案 │
 ├──┼───┼─────┼────────┼───────┼─────┼──────────┤
 │ 6  │庚○○│98年3 月26│詐欺集團成員自稱│98年3 月30日上│6,000元   │1.被害人庚○○於警詢│
 │    │      │日晚上10時│楊小姐者並佯稱：│午11時30分許，│          │  時之指訴（臺中地檢│
 │    │      │許，在其住│庚○○購得夏普T9│在臺中縣龍井鄉│          │  98偵21882 卷所附之│
 │    │      │處上奇摩拍│1 手機1 支云云  │遊園南路171 號│          │  臺中縣警察局烏日分│
 │    │      │賣網購物  │                │新庄郵局，委請│          │  局刑案偵查卷宗第3 │
 │    │      │          │                │友人臨櫃辦理轉│          │  至4 頁）          │
 │    │      │          │                │帳匯款至上開吳│          │2.臺中縣警察局烏日分│
 │    │      │          │                │萬順第一銀行帳│          │  局犁份派出所受理各│
 │    │      │          │                │戶            │          │  類案件紀錄表、受理│
 │    │      │          │                │              │          │  刑事案件報案三聯單│
 │    │      │          │                │              │          │  、內政部警政署反詐│
 │    │      │          │                │              │          │  騙諮詢專線紀錄表、│
 │    │      │          │                │              │          │  臺中縣警察局烏日分│
 │    │      │          │                │              │          │  局犁份派出所受理詐│
 │    │      │          │                │              │          │  騙帳戶通報警示簡便│
 │    │      │          │                │              │          │  格式表各1 份、郵政│
 │    │      │          │                │              │          │  跨行匯款申請書各1 │
 │    │      │          │                │              │          │  臺中縣警察局烏日分│
 │    │      │          │                │              │          │  局犁份派出所受理各│
 │    │      │          │                │              │          │  類案件紀錄表、受理│
 │    │      │          │                │              │          │  刑事案件報案三聯單│
 │    │      │          │                │              │          │  、內政部警政署反詐│
 │    │      │          │                │              │          │  騙諮詢專線紀錄表、│
 │    │      │          │                │              │          │  臺中縣警察局烏日分│
 │    │      │          │                │              │          │  局犁份派出所受理詐│
 │    │      │          │                │              │          │  騙帳戶通報警示簡便│
 │    │      │          │                │              │          │  格式表各1 份、郵政│
 │    │      │          │                │              │          │  跨行匯款申請書各1 │
 │    │      │          │                │              │          │  份（同上卷第5至8、│
 │    │      │          │                │              │          │  10頁）            │
 │    │      │          │                │              │          │3.上開第一銀行帳戶資│
 │    │      │          │                │              │          │  料                │
 │    │      │          │                │              │          │☆臺中地檢署98年度偵│
 │    │      │          │                │              │          │  字第21882號併案   │
 ├──┼───┴─────┴────────┴───────┴─────┴──────────┤
 │合計│                                                      134,360元                       │
 └──┴───────────────────────────────────────────┘

司法院資訊處製作；財團法人民間司法改革基金會備份。
